【裁判字號】    95,上訴,1568
【裁判日期】    950829
【裁判案由】    違反槍砲彈藥刀械管制條例
【裁判全文】
臺灣高等法院臺中分院刑事判決        95年度上訴字第1568號
上  訴  人
即  被  告  甲○○
指定辯護人  本院公設辯護人  丙○○
上列上訴人因違反槍砲彈藥刀械管制條例案件，不服臺灣臺中地
方法院95年度訴字第1275號，中華民國95年6月2日第一審判決（
起訴案號：臺灣臺中地方法院檢察署95年度偵字第7409號），提
起上訴，本院判決如下：
    主  文
原判決撤銷。
甲○○未經許可，持有可發射子彈具有殺傷力之改造手槍，累犯
，處有期徒刑參年肆月，併科罰金新臺幣拾伍萬元，罰金如易服
勞役，以新臺幣參仟元折算壹日。
扣案之改造手槍壹枝（含彈匣壹個，槍枝管制編號：00000
00000號），及制式九ＭＭ子彈壹顆，均沒收。
    事  實
一、(一)甲○○曾於民國86年間，因搶奪及竊盜案件，經臺灣南
    投地方法院分別判處有期徒刑3年、6月確定；又於同年間，
    因偽造文書罪及竊盜案件，經該院各判處有期徒刑4月、8月
    確定。上開四罪經定應執行刑為有期徒刑4年3月後，入監服
    刑，至89年4月8日假釋出獄。其於假釋期間內之89年間，另
    犯施用第一級毒品、施用第二級毒品、妨害公務、搶奪及竊
    盜等罪，而經原審先後判處有期徒刑10 月、6月、7月、5月
    及3 月確定，並定應執行刑為有期徒刑2年2月。經與上開假
    釋撤銷後之殘刑2年16日接續執行後，至94年4月11日執行完
    畢。(二)其基於未經許可，持有可發射子彈具有殺傷力之改
    造手槍與未經許可，持有具有殺傷力之子彈之犯意，於94年
    7月間某日，在南投縣草屯鎮某不詳軍警用品店，以新臺幣6
    萬元之代價，購得具有殺傷力之仿ＳＩＧ  ＳＡＵＥＲ廠Ｐ
    220型半自動手槍所製造之改造手槍1枝（含彈匣1 個，槍枝
    管制編號：0000000000 號）及具有殺傷力之9ＭＭ子彈10顆
    （改造子彈9顆，制式子彈1 顆）。其自該時起，未經許可，
    持有上開可發射子彈具有殺傷力之改造手槍及具有殺傷力之
    子彈。甲○○隨於94年7 月間某日，持上開槍、彈至臺中縣
    霧峰鄉山區不詳地點試射。其復於94年11月16日晚上8、9時
    許，將可發射子彈具有殺傷力上開改造手槍1枝（含彈匣1個
    ），及經試射後所剩餘之具有殺傷力之改造9ＭＭ子彈2顆與
    制式9ＭＭ子彈1顆，裝入1 只黑色手提袋內，持至臺中縣大
    里市○○路451 巷12號，交付予居住該處之不知情之曾懷毅
    （業經公訴人以95年度偵字第885 號為不起訴處分確定）保
    管，並承諾隨後取回。曾懷毅因有事需外出，乃於94年11月
    17日凌晨1 時許，將該只黑色手提袋攜出屋外，即為警在上
    址門前查獲，並扣得上開可發射子彈具有殺傷力之改造手槍
    1枝（含彈匣1個），及具有殺傷力改造9ＭＭ子彈2顆（嗣經
    送驗試射殆盡）與制式9ＭＭ子彈1顆。
二、案經臺灣臺中地方法院檢察署檢察官自動檢舉偵查起訴。
    理  由
一、(一)訊據被告甲○○對於：曾於上開時地，基於未經許可，
    持有可發射子彈具有殺傷力之改造手槍與未經許可，持有具
    有殺傷力之子彈之犯意，持有上開可發射子彈具有殺傷力之
    改造手槍（含彈匣1 個，槍枝管制編號：0000000000號）及
    具有殺傷力之子彈。嗣為警查獲，並扣得上開可發射子彈具
    有殺傷力之改造手槍及具有殺傷力之子彈之事實，坦承不諱
    ，核與證人李珮宜於偵查中之結述，及證人曾懷毅於警詢中
    之證述（業經當事人同意具有證據能力）相符，並有搜索扣
    押筆錄1紙，照片6張在卷可稽，復有上開改造手槍1 枝（含
    彈匣1個），及改造9ＭＭ子彈2 顆與制式9ＭＭ子彈1顆扣案
    佐證。上開改造手槍1枝（含彈匣1個），及改造9ＭＭ子彈2
    顆與制式9ＭＭ子彈1顆，經送內政部警政署刑事警察局鑑定
    ，結果認該枝改造手槍係由仿ＳＩＧ  ＳＡＵＥＲ廠 Ｐ220
    型半自動手槍所製造之槍枝，機械性能良好，可擊發適用子
    彈，具有殺傷力；送鑑改造子彈2顆及制式子彈1顆，均具有
    殺傷力等情，有該局94年12月19日刑鑑字第0940184328號槍
    彈鑑定書1份附於94年度核交字第606號偵查卷第19頁至第22
    頁可稽。由上等情，堪認被告之自白應與事實相符。(二)至
    被告固辯稱：其於95年2月7日，為檢察事務官就偽造文書案
    件訊問時，曾向檢察事務官供述其持有上開可發射子彈具有
    殺傷力之手槍及具有殺傷力之子彈之事實，應屬自首云云。
    惟經原審調閱臺灣臺中地方法院檢察署94 年度偵字第20727
    號偵查卷，95年2月7日之訊問筆錄上並未有被告所述自首犯
    行之記載，有該日訊問筆錄影本1 紙附於原審卷第65頁至第
    67頁可參。復經原審斟驗當日錄影光碟片，結果並無法讀取
    ，有勘驗訊問筆錄結果報告書1 紙附於原審卷內可考。是被
    告上開所辯，尚無可採。(三)綜上，本件事證明確，被告犯
    行已堪認定。
二、(一) 核被告所為，係犯槍砲彈藥刀械管制條例第8條第4 項
    未經許可，持有可發射子彈具有殺傷力之改造手槍罪與同條
    例第12條第4 項未經許可，持有子彈罪。被告以一持有行為
    ，同時觸犯上開二罪名，為想像競合犯，應依刑法第55條，
    從較重之未經許可，持有可發射子彈具有殺傷力之改造手槍
    罪一罪處斷。被告曾於86年間，因搶奪及竊盜案件，經臺灣
    南投地方法院分別判處有期徒刑3年、6月確定；又於同年間
    ，因偽造文書罪及竊盜案件，經該院各判處有期徒刑4月、8
    月確定。上開四罪經定應執行刑為有期徒刑4年3月後，入監
    服刑，至89年4月8日假釋出獄。其於假釋期間內之89年間，
    另犯施用第一級毒品、施用二級毒品、妨害公務、搶奪及竊
    盜等罪，而經原審先後判處有期徒刑10月、6月、7月、5 月
    及3 月確定，並定應執行刑為有期徒刑2年2月。經與上開假
    釋撤銷後之殘刑2年16日接續執行後，至94年4月11日執行完
    畢等情，有刑案資料查註紀錄表、臺灣高等法院被告前案紀
    錄表各1紙在卷可按。其於受有期徒刑執行完畢後，茲於5年
    以內再故意犯本件有期徒刑以上之罪，不論依修正前之刑法
    第47 條，或修正後之刑法第47條第1項之規定，均構成累犯
    ，對被告而言並無有利或不利之情形，自不生新舊法比較之
    問題，應逕依修正前之刑法第47條，論以累犯，並加重其刑
    。(二)原審對被告論罪科刑，固非無見，惟查被告行為後，
    刑法第42條第 3項關於易服勞役之折算標準及期限已有修正
    ，因屬科刑規範事項之變更，其折算標準為裁判時所應諭知
    ，自有就新舊法規定比較之必要，然因新舊刑法對易服勞役
    之折算標準，及易服勞役期限，規定各有不同，利與不利之
    情形互見，自應就新舊法之規定綜合比較，以決定適用最有
    利於行為人之法律，本件應依刑法第2條第1項適用最有利於
    行為人之法律處斷 ，即適用修正後刑法第42條第3項之規定
    諭知以新台幣3千元為易服勞役之折算標準 ，原審未予比較
    ，即有未當。被告上訴仍執前詞，認其合於自首要件，經查
    被告所為不合自首要件，原審理由已敘明，其認定核無違誤
    ，又被告請求從輕量刑，原審已審酌被告犯罪一切情狀，量
    刑亦妥適，原審此部分認事用法核無不當，被告上訴雖無理
    由，惟原審判決既有可議，自應由本院將原審判決撤銷改判
    。爰審酌被告正值青年，國中畢業，未婚，其犯罪手段非屬
    平和，所持有之上開槍彈尚非屬大量，持有上開槍彈之時間
    尚非屬短期，暨犯罪後坦承犯行，態度良好等一切情狀，量
    處如主文第二項、第三項所示之刑，並就罰金部分，諭知易
    服勞役之折算標準。(三)扣案之可發射子彈具有殺傷力之改
    造九手槍1枝（含彈匣1個） ，及具有殺傷力之制式9ＭＭ子
    彈1顆，均屬違禁物 ，應依刑法第38條第1項第1款規定，予
    以宣告沒收 。至扣案之改造子彈2顆，嗣經送驗試射用盡；
    另扣案之不具殺傷力之彈頭1顆與彈頭與彈殼分離之改造子
    彈1顆，經核均非屬違禁物，爰不予以宣告沒收 ，附此敘明
    。
三、據上論斷，應依刑事訴訟法第369條第1 項前段、第364條、
    第299條第1項前段，槍砲彈藥刀械管制條例第8條第4項、第
    12條第4項，刑法第11條前段 、第55條、修正前刑法第47條
    、第42條第3項、刑法第38條第1項第1款，判決如主文。
本案經檢察官乙○○到庭執行職務。
中    華    民    國    95    年    8    月    29     日
            刑事第六庭  審判長法  官  李  文  雄
                              法  官  邱  顯  祥
                              法  官  劉  連  星
上列正本證明與原本無異。
如不服本判決應於收受送達後十日內向本院提出上訴書狀，其未
敘述上訴之理由者並得於提起上訴後十日內向本院補提理由書（
均須按他造當事人之人數附繕本）。
                              書記官  陳  秀  真
中    華    民    國    95    年    8  月    30       日
附錄：本案論罪科刑法條全文
槍砲彈藥刀械管制條例第8條第4項
未經許可，持有、寄藏或意圖販賣而陳列第1項所列槍枝者，處3
年以上10年以下有期徒刑，併科新臺幣700萬元以下罰金。
槍砲彈藥刀械管制條例第12條第4項
未經許可，持有、寄藏或意圖販賣而陳列子彈者，處5年以下有
期徒刑，併科新台幣300萬元以下罰金。
                                                      Ａ


司法院資訊處製作；財團法人民間司法改革基金會備份。
